臺灣彰化地方法院刑事判決　　　　　　　　　　　　　九十一年度易字第七九五號
　　公　訴　人　臺灣彰化地方法院檢察署檢察官
　　被　　　告　己○○
　　被　　　告　戊○○
右列被告等因家庭暴力罪之傷害案件，經檢察官提起公訴（九十年度偵字第七三二七
號），本院判決如左：
    主      文
戊○○、己○○共同傷害人之身體，各處拘役拾日，如易科罰金，均以佰元折算
壹日。
    事      實
一、戊○○係丁○○之姊，己○○則為戊○○之夫，三人間具有家庭暴力防治法第三
    條第四款所定之家庭成員關係。緣戊○○與丁○○在彰化縣田尾鄉○○村○○路
    ○段六八七號合夥開設「卡那利亞」餐廳，惟戊○○欲退出合夥，而與丁○○就
    退還出資款項多寡一事意見不一，戊○○乃偕同己○○於九十年九月三十日上午
    十時三十分許，前往上址餐廳找尋丁○○商討退夥還款事宜。嗣因渠等三人在餐
    廳內四號桌協商不成而發生口角，丁○○遂轉身進入櫃檯處欲撥打電話求援，戊○○竟與己○○共同基於普通傷害之犯意聯絡，由戊○○先進入櫃檯內以手拉住
    丁○○之頭髮，將丁○○自櫃檯處拖出，戊○○並趁機出手毆打丁○○，迨丁○○被拖至餐桌附近時，己○○乃出手壓制丁○○之身體，並與戊○○一同動手毆
    打丁○○之頭部、頸部，致丁○○受有左顳骨處血腫、右踝部及左膝部擦挫傷、
    後頸部及後背部瘀傷等傷害。其間丁○○為求自衛，並手持原子筆劃傷戊○○及
    咬傷戊○○及己○○（此部分均經檢察官另為不起訴處分確定）。直至丁○○之
    親友聞訊趕至，戊○○、己○○始罷手離去，丁○○旋於當日下午報警處理。
二、案經丁○○告訴及彰化縣警察局北斗分局報請臺灣彰化地方法院檢察署檢察官偵
    查起訴。
    理      由
一、訊據被告戊○○、己○○對於右揭時地前往「卡那利亞」餐廳商討退夥事宜等情
    固坦承不諱，惟矢口否認有何動手毆打傷害告訴人丁○○犯行，被告戊○○辯稱
    ：伊因為告訴人先動口咬傷，伊才出手抓住告訴人之頭髮，但未將其拖行於地，
    當時店員均在廚房中，並未在櫃檯處目睹事發經過，店員所言均不實在，且伊係
    因為聽聞告訴人指稱伊有婚外情才會發生口角，伊不知告訴人之傷勢從何而來云
    云；被告己○○則辯稱：伊均在旁勸架，還要求店員幫忙將被告戊○○及告訴人
    拉開，伊並未動手毆打告訴人，告訴人是自己不慎跌倒，並非受到壓制拖行云云
    。然查：右揭事實，業據告訴人丁○○迭於警詢及偵審中指訴綦詳，核與證人即
    在場目擊事發經過之餐廳員工乙○○、甲○○、丙○○證述情節相符，並有驗傷
    診斷書、現場平面圖各一紙、照片四張附卷可稽。而前揭目擊證人固曾受雇於告
    訴人，惟經本院隔離訊問證人甲○○、丙○○所得證詞，與證人乙○○前於警詢
    及偵查中之證述內容均屬相符，倘非確實見聞前揭衝突經過，彼等應不致為如此
    一致且詳細之陳述。是以證人乙○○、甲○○、丙○○前揭證言既無矛盾瑕疵可
    指，自已具有相當之憑信性，尚不得僅因彼等三人事發當時受雇於告訴人，即謂
    上開證言全無足取。況且該餐廳之空間不大，被告戊○○、己○○與告訴人發生
    激烈口角時，餐廳內之人員應能輕易聽聞，則證人乙○○等三位證人縱使先在廚
    房從事開店前之準備工作，於發現店內傳出高聲不悅之言談衝突時，按理均會走
    至櫃檯外查看，以明瞭事態之嚴重性。被告二人屢屢辯稱三名證人當時均待在廚
    房，並未出來查探了解云云，顯有悖於事理，自無足取。另由告訴人所受前揭傷
    勢觀之，頸部、顳部、背部均有明顯血腫瘀傷，且經醫師論斷係因拳頭傷害所致
    ，有前揭驗傷診斷書為憑，亦與一般不慎跌倒所生傷勢迥然有異。至於被告戊○○雖遭告訴人咬傷，惟係告訴人出於正當防衛所致，並經檢察官為不起訴處分確
    定，有臺灣彰化地方法院檢察署九十年度偵字第七三二七號不起訴處分書在卷足
    參，足認告訴人並非先出手加害之人，被告二人自無從再主張自己所為係出於防
    衛目的。綜上所陳，被告二人前揭所辯均屬無據，不足採信。本案事證已臻明確
    ，被告戊○○、己○○傷害犯行至堪認定。
二、查被告戊○○、己○○對具有家庭成員身分之告訴人出手毆打，造成告訴人之身
    體受有前揭傷害，核其所為，均係犯刑法第二百七十七條第一項之普通傷害罪，
    屬家庭暴力防治法第二條第二項之家庭暴力罪。被告二人對於前揭傷害犯行之實
    施，有犯意聯絡及行為分擔，均為共同正犯。爰審酌被告二人與告訴人間具有親
    誼關係，僅因一時口角衝突而動手毆擊告訴人，所為殊無足取；又於偵審期間均
    未坦認犯行，亦未與告訴人達成民事和解，及渠等犯罪動機、目的、所生傷害之
    嚴重程度、犯罪後之態度、智識程度等一切情狀，分別量處如主文所示之刑，併
    均諭知易科罰金之折算標準，以示懲儆。
據上論斷，應依刑事訴訟法第二百九十九條第一項前段，家庭暴力防治法第二條第二
項，刑法第二十八條、第二百七十七條第一項、第四十一條第一項前段，罰金罰鍰提
高標準條例第一條前段、第二條，判決如主文。
本案經檢察官徐則賢到庭執行職務。
中    華    民    國    九十一      年      十      月      十一        日
                                臺灣彰化地方法院刑事第三庭
                                    法      官  高  文  崇
右正本證明與原本無異。
如不服本判決，應於判決送達後十日內向本院提出上訴狀( 須附繕本 )。
告訴人或被害人對於判決如有不服具備理由請求檢察官上訴者，其上訴期間之計算係
以檢察官收受判決正本之日期為準。
                                    法院書記官  謝  志  鑫
中    華    民    國    九十一      年    十      月      十七        日
刑法第二百七十七條第一項：
傷害人之身體或健康者，處三年以下有期徒刑，拘役或一千元以下罰金。
